# 请教陈版主：我公司受让地产公司工抵房结清货款后继续以该房产抵偿上游供应商货款

提问人：C0502 时间：2023-01-14 15:36:29
请教陈版主，
1 、我公司为一家地产公司提供劳务服务，地产公司以其集团内另一家公司的房产结清所欠我公司货款，双方已签订债权债务抵消协议书，但是并未签订购房合同，未开具购房发票。
2 、我公司又以该房产清偿所欠上游供应商的货款，我公司配合上游供应商与地产公司办理购房手续。
请问： 1 、以上 1 、 2 是否都属于债务重组。 2 、财务账务怎么处理？

回答人：chenyiwei
1 、债务重组的基本特征是不改变交易对手方。因此，“地产公司以其集团内另一家公司的房产结清所欠我公司货款”理论上不属于债务重组。但如果地产集团作为一个整体重组，或者地产公司先从关联方获得抵债房屋产权再转移给本企业的，也可以算作是债务重组。
2 、参照新债务重组准则下以非现金资产抵偿债务的规定（分别从债权人和债务人视角）处理，具体账务处理需取决于抵债的具体操作。